<!DOCTYPE html PUBLIC "-//W3C//DTD XHTML 1.0 Transitional//EN" "http://www.w3.org/TR/xhtml1/DTD/xhtml1-transitional.dtd">
<html xmlns="http://www.w3.org/1999/xhtml">
<head>
	<meta http-equiv="Content-Type" content="text/html; charset=iso-8859-1" />
	<title>Ymmärrä suomea</title>
	<style type="text/css" media="all">@import "css/styles.css";</style>
	<script type="text/javascript" src="swfobject.js"></script>
</head>
<body class="font-medium">
	<div id="main-wrapper">
		<div id="topbar"></div>
		<div id="main-menu">
			<table cellspacing="0" cellpadding="0" border="0" class="add-links"><tr>
				<td class="item"><img class="raquo" src="i/raquo.gif" alt="" height="7" width="4" /><a href="/ymmarra/index.php?moduli=sanakirja">Sanakirja</a></td>
				<td class="item"><img class="raquo" src="i/raquo.gif" alt="" height="7" width="4" /><a href="/ymmarra/index.php?moduli=verbit">Verbiluettelo</a></td>
				<td class="item"><img class="raquo" src="i/raquo.gif" alt="" height="7" width="4" /><a href="/ymmarra/index.php?moduli=kielioppi">Kielioppi</a></td>
			</tr></table>
			<table cellspacing="0" cellpadding="0" border="0"><tr>
				<td class="item"><img class="raquo" src="i/raquo.gif" alt="" height="7" width="4" /><a href="/ymmarra/index.php">Etusivu</a></td>
				<td class="item"><img class="raquo" src="i/raquo.gif" alt="" height="7" width="4" /><a href="/ymmarra/index.php?moduli=tekstit">Lukutekstit</a></td>
			</tr></table>
		</div>
		<div id="content">
			<table cellspacing="0" cellpadding="0" border="0" id="content-wrapper"><tr>
				<td>
					<div id="left-menu">
												<div class="header-verb"><span>Verbit</span></div>
						<div class="menu">
								<div class="init"><a href="/ymmarra/index.php?moduli=verbit&kirjain=a">A</a></div>
								<div class="init"><a href="/ymmarra/index.php?moduli=verbit&kirjain=e">E</a></div>
								<div class="init"><a href="/ymmarra/index.php?moduli=verbit&kirjain=h">H</a></div>
								<div class="init"><a href="/ymmarra/index.php?moduli=verbit&kirjain=i">I</a></div>
								<div class="init"><a href="/ymmarra/index.php?moduli=verbit&kirjain=j">J</a></div>
								<div class="init"><a href="/ymmarra/index.php?moduli=verbit&kirjain=k">K</a></div>
								<div class="init"><a href="/ymmarra/index.php?moduli=verbit&kirjain=l">L</a></div>
								<div class="init"><a href="/ymmarra/index.php?moduli=verbit&kirjain=m">M</a></div>
								<div class="init"><a href="/ymmarra/index.php?moduli=verbit&kirjain=n">N</a></div>
								<div class="init"><a href="/ymmarra/index.php?moduli=verbit&kirjain=o">O</a></div>
								<div class="init"><a href="/ymmarra/index.php?moduli=verbit&kirjain=p">P</a></div>
								<div class="init"><a href="/ymmarra/index.php?moduli=verbit&kirjain=r">R</a></div>
								<div class="init"><a href="/ymmarra/index.php?moduli=verbit&kirjain=s">S</a></div>
								<div class="init"><a href="/ymmarra/index.php?moduli=verbit&kirjain=t">T</a></div>
								<div class="init"><a href="/ymmarra/index.php?moduli=verbit&kirjain=u">U</a></div>
								<div class="init"><a href="/ymmarra/index.php?moduli=verbit&kirjain=v">V</a></div>
								<div class="init"><a href="/ymmarra/index.php?moduli=verbit&kirjain=y">Y</a></div>
								<div class="init"><a href="/ymmarra/index.php?moduli=verbit&kirjain=Ä">Ä</a></div>
						</div>					</div>
				</td>
				<td>
					<div id="main-content">
						<div id="path">
							<a href=".">Etusivu</a> &gt; <a href="/ymmarra/index.php?moduli=verbit&kirjain=V">V</a>						</div>
													<h1>VAELTAA</h1>
						<table cellspacing="0" cellpadding="0" border="0">
							<tr>
								<td colspan="2" style="padding-bottom:10px;"><strong>Aktiivin indikatiivi</strong></td>
							</tr>
							<tr>
								<td><pre>PREESENS                   
minä      vaellan          
sinä      vaellat          
hän       vaeltaa          
me        vaellamme        
te        vaellatte        
he        vaeltavat        

PASSIIVI
          vaelletaan       

IMPERFEKTI                 
         vaelsin           
         vaelsit           
         vaelsi            
         vaelsimme         
         vaelsitte         
         vaelsivat         

PASSIIVI
         vaellettiin       

PERFEKTI
olen     vaeltanut         
olet     vaeltanut         
on       vaeltanut         
olemme   vaeltaneet        
olette   vaeltaneet        
ovat     vaeltaneet        

PASSIIVI
on       vaellettu         

PLUSKVAMPERFEKTI
olin     vaeltanut         
olit     vaeltanut         
oli      vaeltanut         
olimme   vaeltaneet        
olitte   vaeltaneet        
olivat   vaeltaneet        

PASSIIVI
oli      vaellettu         
</pre></td>
								<td>&nbsp;&nbsp;&nbsp;</td>
								<td><pre>   KIELTOMUOTO
   en        vaella
   et        vaella
   ei        vaella
   emme      vaella
   ette      vaella
   eivät     vaella


   ei        vaelleta

   
   en        vaeltanut
   et        vaeltanut
   ei        vaeltanut
   emme      vaeltaneet
   ette      vaeltaneet
   eivät     vaeltaneet


   ei        vaellettu


   en      ole vaeltanut
   et      ole vaeltanut
   ei      ole vaeltanut
   emme    ole vaeltaneet
   ette    ole vaeltaneet
   eivät   ole vaeltaneet


   ei      ole vaellettu


   en    ollut  vaeltanut
   et    ollut  vaeltanut
   ei    ollut  vaeltanut
   emme  olleet vaeltaneet
   ette  olleet vaeltaneet
   eivät olleet vaeltaneet


   ei    ollut  vaellettu
</pre></td>
							</tr>
						</table>
						<table cellspacing="0" cellpadding="0" border="0">
							<tr>
								<td colspan="2" style="padding-bottom:10px;"><strong>Aktiivin konditionaali</strong></td>
							</tr>
							<tr>
								<td><pre>PREESENS
minä     vaeltaisin        
sinä     vaeltaisit        
hän      vaeltaisi         
me       vaeltaisimme      
te       vaeltaisitte      
he       vaeltaisivat      

PASSIIVI
         vaellettaisiin    

PERFEKTI
olisin   vaeltanut         
olisit   vaeltanut         
olisi    vaeltanut         
olisimme vaeltaneet        
olisitte vaeltaneet        
olisivat vaeltaneet        

PASSIIVI
olisi    vaellettu         
</pre></td>
								<td>&nbsp;&nbsp;&nbsp;</td>
								<td><pre> 
   en          vaeltaisi
   et          vaeltaisi
   ei          vaeltaisi
   emme        vaeltaisi
   ette        vaeltaisi
   eivät       vaeltaisi


   ei          vaellettaisi


   en olisi    vaeltanut
   et olisi    vaeltanut
   ei olisi    vaeltanut
   emme olisi  vaeltaneet
   ette olisi  vaeltaneet
   eivät olisi vaeltaneet


   ei olisi    vaellettu
</pre></td>
							</tr>
						</table>
						<table cellspacing="0" cellpadding="0" border="0">
							<tr>
								<td colspan="2" style="padding-bottom:10px;"><strong>Aktiivin potentiaali</strong></td>
							</tr>
							<tr>
								<td><pre>PREESENS
minä     vaeltanen         
sinä     vaeltanet         
hän      vaeltanee         
me       vaeltanemme       
te       vaeltanette       
he       vaeltanevat       

PASSIIVI
         vaellettaneen     

PERFEKTI
lienen   vaeltanut         
lienet   vaeltanut         
lienee   vaeltanut         
lienemme vaeltaneet        
lienette vaeltaneet        
lienevät vaeltaneet        

PASSIIVI
lienee   vaellettu         
</pre></td>
								<td>&nbsp;&nbsp;&nbsp;</td>
								<td><pre> 
   en          vaeltane
   et          vaeltane
   ei          vaeltane
   emme        vaeltane
   ette        vaeltane
   eivät       vaeltane


   ei          vaellettane


   en    liene vaeltanut
   et    liene vaeltanut
   ei    liene vaeltanut
   emme  liene vaeltaneet
   ette  liene vaeltaneet
   eivät liene vaeltaneet


   ei    liene vaellettu
</pre></td>
							</tr>
						</table>
						<table cellspacing="0" cellpadding="0" border="0">
							<tr>
								<td colspan="2" style="padding-bottom:10px;"><strong>Aktiivin imperatiivi</strong></td>
							</tr>
							<tr>
								<td><pre>PREESENS

(sinä)   vaella            
(hän)    vaeltakoon        
(me)     vaeltakaamme      
(te)     vaeltakaa         
(he)     vaeltakoot        

PASSIIVI
         vaellettakoon     

PERFEKTI

ole      vaeltanut         
olkoon   vaeltanut         
olkaamme vaeltaneet        
olkaa    vaeltaneet        
olkoot   vaeltaneet        

PASSIIVI

olkoon   vaellettu         
</pre></td>
								<td>&nbsp;&nbsp;&nbsp;</td>
								<td><pre> 

   älä         vaella
   älköön      vaeltako
   älkäämme    vaeltako
   älkää       vaeltako
   älkööt      vaeltako


   älköön      vaellettako



   älä ole       vaeltanut
   älköön olko   vaeltanut
   älkäämme olko vaeltaneet
   älkää olko    vaeltaneet
   älkööt olko   vaeltaneet



   älköön olko   vaellettu
</pre></td>
							</tr>
						</table>
						<table cellspacing="0" cellpadding="0" border="0">
							<tr>
								<td colspan="2" style="padding-bottom:10px;"><strong>Verbin nominaalimuodot</strong></td>
							</tr>
							<tr>
								<td><pre>I INFINITIIVI              

Lyhyempi muoto:            
         vaeltaa           

Pitempi muoto:             
         vaeltaakseni      
         vaeltaaksesi
         vaeltaakseen
         vaeltaaksemme
         vaeltaaksenne
         vaeltaakseen
 
III  INFINITIIVI           

inessiivi    vaeltamassa   
elatiivi     vaeltamasta   
illatiivi    vaeltamaan    
adessiivi    vaeltamalla
abessiivi    vaeltamatta   
instruktiivi vaeltaman     
                           
Passiivi
instruktiivi vaelletaman   
                           
                           
</pre></td>
								<td>&nbsp;&nbsp;&nbsp;</td>
								<td><pre> II INFINITIIVI

 inessiivi    vaeltaessa
 instruktiivi vaeltaen

 Passiivi
 inessiivi    vaellettaessa






  IV INFINITIIVI

  nominatiivi  vaeltaminen
  partitiivi   vaeltamista
  

  I PARTISIIPPI 
  aktiivi      vaeltava
  passiivi     vaellettava

  II PARTISIIPPI 
  aktiivi      vaeltanut
  passiivi     vaellettu
</pre></td>
							</tr>
						</table>

					</div>
				</td>
			</tr></table>		</div>
		<div id="footer"><a href="http://www.oph.fi/"><img src="i/oph_logo_ymmarrasuomea.gif" width="157" height="35" alt="OPH" /></a></div>
	</div>
</body>
</html>
